【裁判字號】    90,易,437
【裁判日期】    900906
【裁判案由】    竊盜
【裁判全文】
臺灣士林地方法院刑事判決                            九十年度易字第四三七號
    公  訴  人  臺灣士林地方法院檢察署檢察官
    被      告  乙○○
                丙○○
右列被告因竊盜案件，經檢察官提起公訴（九十年度偵緝字第一三七號、一七號），
及併案審理（台灣基隆地方法院檢察署九十年度偵字第一六０一號），本院判決如左
：
    主  文
乙○○、丙○○共同竊盜，各處有期徒刑陸月，如易科罰金，均以參佰元算壹日。
    事  實
一、乙○○曾於民國（下同）八十八年間因竊盜案件，經台灣高等法院判處有期徒刑
    一年四月確定，詎仍不知悔改，與丙○○基於共同意圖不法所有之犯意聯絡，於
    八十九年四月二日傍晚某時，共同在台北市○○區○○路三二四巷二七號對面，
    以丙○○所有之ＬＤ─六四九０號小貨車（該車原為張文魁所有，張文魁於八十
    八年十二月間出售給丙○○，由丙○○使用中，尚未辨理過戶登記）搬運竊取甲○○所有之發電機乙台（價值約新台幣八萬元），並將該發電機載至丙○○之工
    廠內，由丙○○修補該發電機之外觀，二人並於四月四日下午六時許，共同駕駛
    上開小貨車將該發電機運送至桃園縣龜山鄉○○○路一○八號，以新台幣（下同
    ）四萬元之代價，售予不知情之丁○○（所涉贓物罪嫌，業由台灣桃園地方法院
    檢察署檢察官為不起訴之處分），並由丙○○以出賣人身份，在出售該發電機「
    讓渡書」之讓渡人欄簽名、捺印，且在「付款簽收簿」上簽名表示領取丁○○交
    付之四萬元貨款支票，丙○○取得該支票後即交由乙○○負責兌領，二人則均分
    贓款。嗣經甲○○偕警前往丁○○上址工廠查得該發電機，始悉上情。
二、案經台北市政府警察局內湖分局報告台灣士林地方法院檢察署檢察官偵查起訴，
    及台灣基隆地方法院檢察署函送併案審理（九十年度偵字第一六０一號）。
    事  實
一、右揭事實，業據被告乙○○坦承不諱，被告丙○○則矢口否認涉有上開罪嫌，辯
    稱：這部發電機，是在賣給丁○○前一天由乙○○載到伊那裡，當時乙○○表示
    發電機是他「表大」的，「表大」的在做建築，他把它拿出來賣，伊有把發電機
    刷一刷、一點點補漆，之後乙○○就用自己的小貨車載到林口給丁○○看，伊介
    紹他們認識後，就由他們二人自己去接洽，伊都沒有參與，他們談完後說要身分
    證，但乙○○說他沒有帶，向伊借證件，所以讓渡書由伊簽名並蓋指印，丁○○
    交給伊四萬元支票，伊再交給乙○○，但伊只向乙○○收五千元，算是運費及介
    紹費，伊並未一起偷竊云云，惟查：被告乙○○與丙○○於八十九年四月二日或
    三日傍晚（應是二日傍晚，因被害人甲○○係於四月三日早上八時許發現失竊）
    ，共同駕駛丙○○之工程車，至上開地點，搬運竊取甲○○所有之發電機乙台，
    得手後即載至丙○○之工廠內，由丙○○將該發電機噴漆，並主張賣給肅明中，
    由丙○○聯絡好丁○○後，於四月四日下午把發電機載至林口丁○○工廠，以四
    萬元出售，二人均分四萬元等情，業據被告乙○○於本院審理中供承不諱，並經
    被害人甲○○於警訊中指訴該發電機置於台北市○○區○○路三二四巷二七號對
    面，於八十九年四月三日早上八時許發現失竊，該發電機價值約八萬元等情，及
    張文魁於警訊中證稱該ＬＤ─六四九０號小貨車原為伊所有，伊於八十八年十二
    月間出售給丙○○，由丙○○使用中，尚未辨理過戶登記等情甚詳，復有贓物認
    領保管收據一紙、發電機照片共八紙附卷可稽，而該發電機係由被告二人共同駕
    駛該ＬＤ─六四九０號小貨車載到丁○○位於園縣龜山鄉○○○路一○八號工廠
    以四萬元出售給丁○○，都是由丙○○與丁○○在談價錢，丙○○說發電機是乙○○的，要寫「讓渡書」時丙○○說乙○○沒有帶證件，所以他提供自己的證件
    ，並由丙○○以出賣人名義在「讓渡書」上簽名、捺印，四萬元支票是交給丙○○，由丙○○在「付款簽收簿」上簽名等情，亦據證人丁○○於警訊、偵查及本
    院審理中證述明確，並有「讓渡書」、「付款簽收簿」、支票票頭影本各一份在
    卷可參。而被告乙○○於偵查中原本矢口否認偷竊，於本院審理中始坦承與被告
    丙○○二人共犯此案，並稱：伊在監獄中反省，做錯事就要認錯，本案確實是渠
    二人一起去偷，伊並非拖丙○○下水等語，是被告乙○○在無人更進一步指認其
    偷竊之情況下，坦承偷竊犯行，其不利於己之自白，非出於強暴、脅迫、詐欺等
    不正方法下所為，且查與事實相符，自得採為證據，而其既已坦承犯行，明知必
    受法律制裁之情況下，若非被告丙○○確與其共犯，衡情，其實無無端誣指被告
    丙○○為共犯之理，況被告丙○○自承與被告乙○○無怨隙，沒發生不愉快的事
    情等語（見本院審理筆錄），益見被告乙○○並無誣指被告丙○○之動機；而對
    於該發電機之來源，被告丙○○於警訊中係稱：乙○○告訴伊這台發電機是他的
    等語（見偵查卷第五頁），然於本院審理中卻稱：乙○○告訴伊這部發電機是他
    「表大」的等語（見本院審理筆錄），是被告丙○○所辯亦所有矛盾；且被告丙○○若僅是介紹被告乙○○出售發電機給丁○○，其亦無以出售人名義與丁○○
    簽訂「讓渡書」之必要，足見被告乙○○之自白方與事實相符，被告丙○○所辯
    顯係飾之詞，不足採信，本案事證明確，被告二人之行均洵堪認定。
二、核被告二人所為，均係犯刑法第三百二十條第一項之竊盜罪。被告二人對於上開
    犯行，互有犯意聯絡及行為分擔，均應論以共同正犯。爰審酌被告乙○○素行不
    佳，前已有竊盜前科，竟再犯此罪，本應予以嚴懲，然念其犯後坦承犯行，頗具
    悔意、犯後態度良好，被告丙○○雖前未曾受有期徒刑之宣判，然其犯後仍矢口
    否認犯行，未具悔悟，另審酌渠二人之犯罪手段、被害人所受之損害等一切情狀
    ，分別量處如主文所示之刑。按刑法第四十一條業於九十年一月十日公布修正，
    並於同年一月十二日生效，該條第一項規定：「犯最重本刑為五年以下有期刑以
    下之刑之罪，而受六個月以下有期徒刑或拘役之宣告，因身體、教育、職業、家
    庭之關係或其他正當事由，執行顯有困難者，得以一元以上三元以下折算一日，
    易科罰金。但確因不執行所宣告之刑，難收矯正之效，或難以維持法秩序者，不
    在此限。」，本件被告二人犯罪後法律有變更，比較新舊法結果，新法對於被告
    較有利，是本件依刑法第二條第一項前段規定，應適用裁判時之刑法第四十一條
    第一項前段規定諭知易科罰金之折算標準。
三、台灣基隆地方法院檢察署九十年度偵字第一六０一號函送併辦部分，與本案係同
    一犯罪事實，為同一案件，業經本院合一審理，附此敘明。
據上論斷，應依刑事訴訟法第二百九十九條第一項前段，刑法第二條第一項前段、第
二十八條、第三百二十條第一項、第四十一條第一項前段，罰金罰鍰提高標準條例第
一條前段、第二條，判決如主文。
本案經檢察官張嘉芬到庭執行職務。
中      華      民      國      九十      年      九      月   六      日
                                  臺灣士林地方法院刑事第四庭
                                      法  官
右正本證明與原本無異。
如不服本判決，應於判決送達後十日內，向本院提出上訴狀。
                  書記官
中      華      民      國      九十      年      九      月          日
附論罪科刑依據之法條：
刑法第三百二十條第一項


司法院資訊處製作；財團法人民間司法改革基金會備份。
